【裁判字號】    99,交易,643
【裁判日期】    991011
【裁判案由】    過失致死等
【裁判全文】
臺灣板橋地方法院刑事判決             99年度交易字第643號
公  訴  人  臺灣板橋地方法院檢察署檢察官
被      告  丙○○
上列被告因過失致死等案件，經檢察官提起公訴（99年度偵字第
16865、19460號），本院依簡式審判程序，判決如下：
    主  文
丙○○犯不能安全駕駛動力交通工具罪，處有期徒刑陸月。又犯
過失致人於死罪，處有期徒刑壹年。應執行有期徒刑壹年參月。
    事實及理由
一、本件被告丙○○所犯係死刑、無期徒刑、最輕本刑為3 年以
    上有期徒刑以外之罪，其於本院審理程序中就被訴事實為有
    罪之陳述，經告知簡式審判程序之旨，並聽取公訴人及被告
    之意見後，本院裁定進行簡式審判程序。
二、本件犯罪事實及證據，除證據部分補充「被告丙○○於本院
    審理時之自白」外，餘均引用檢察官起訴書之記載（如附件
    ）。
三、核被告丙○○所為，係犯刑法第185 條之3 之公共危險罪及
    同法第276 條第1 項之過失致死罪。被告所犯上開二罪，罪
    名不同、行為互異，應予分論並罰。又被告酒醉駕車，因而
    致人死亡，就前開過失致死罪部分犯行，應依道路交通管理
    處罰條例第86條第1 項之規定加重其刑。
四、爰審酌被告丙○○於飲酒後酒精濃度達每公升0.47毫克之情
    況下，仍貿然騎乘機車，行駛於公眾往來之道路上，無視於
    公眾生命財產安全之情狀，且因其疏失致被害人汪佳倩死亡
    ，造成被害人家屬永遠無法抹滅之傷害，所受之痛苦至深且
    鉅；另參酌本件肇事情狀、所生危害，及被告除提供保險理
    賠金額臺幣150 萬元，犯後尚未與被害人家屬達成和解並賠
    償所受損害外；再考量被告於犯後坦承本件犯行等一切情狀
    ，爰量處如主文所示之刑，並定其應執行之刑。
五、據上論斷，應依刑事訴訟法第273 條之1 第1 項、第299 條
    第1 項前段，刑法第185 條之3 、第276 條第第1 項、第51
    條第5 款，刑法施行法第1 條之1 ，道路交通管理處罰條例
    第86條第1 項，判決如主文。
本案經檢察官張瑞玲到庭執行職務。
中    華    民    國    99    年    10    月    11    日
                  交通法庭  法  官  蘇揚旭
上列正本證明與原本無異。
如不服本判決，應於判決送達後10日內敘明上訴理由，向本院提
出上訴狀 (應附繕本) ，上訴於臺灣高等法院。其未敘述上訴理
由者，應於上訴期間屆滿後20日內向本院補提理由書「切勿逕送
上級法院」。
                            書記官  李郁禎
中    華    民    國    99    年    10    月    12    日
附件：
臺灣板橋地方法院檢察署檢察官起訴書
                                      99年度偵字第16865號
                                      99年度偵字第19460號
    被      告  丙○○  男  32歲（民國○○年○月○○日生）
                        住臺北縣板橋市○○路○段37巷254-3
                          號
                        國民身分證統一編號：Ｚ000000000號
上列被告因過失致死等案件，已經偵查終結，認應提起公訴，茲
將犯罪事實及證據並所犯法條分敘如下：
        犯罪事實
一、丙○○明知駕駛動力交通工具前，不得服用酒類以致不能安
    全駕駛情形下，竟仍於民國98年11月2日22時許至23時30分
    許，在臺北縣板橋市○○路○段37巷254-3號住處飲酒後，已
    達不能安全駕駛之程度，猶於翌（3）日8時許，駕駛車號
    N2L-157號重型機車上路，嗣於同（3）日9時許，沿臺北縣
    板橋市○○○路由北往南方向行駛，行經臺北縣板橋市湳仔
    橋與環河路口，欲左轉華東路時，明知機車駕駛人應注意機
    車行駛至交岔路口，轉彎車應讓直行車先行，而依當時天候
    晴、日間自然光線、視詎良好、乾燥、無缺陷及無障礙物之
    柏油路面，並無不能注意之情事，竟因不勝酒力，貿然左轉
    ，適汪佳倩騎乘車號995-BNA號重機車，沿同路段反向行駛
    ，亦未注意車前狀況，丙○○見狀閃避不及，撞及汪佳倩所
    騎乘機車，丙○○、汪佳倩雙方因而人車倒地，並分別送往
    亞東紀念醫院急救，丙○○則受有右跟股骨折、右肩、胸部
    、頸部、右小腿、右眼眶周圍挫傷等傷害（汪佳倩涉嫌過失
    傷害部分，未具告訴），汪佳倩則因鼻顴骨及顱底骨折導致
    神經性休克而宣告不治死亡。後經警據報前往亞東紀念醫院
    處理，對丙○○實施抽血檢測，測得其血液酒精濃度高達
    88MG/DL（換算呼氣酒精值為0.47MG/L），而查悉上情。
二、案經汪佳倩之姐甲○○及汪佳倩之母丁○○告訴暨本署檢察
    官自動檢舉簽分偵辦。
        證據並所犯法條
一、證據清單
┌──┬───────────┬────────────┐
│編號│    證  據  名  稱    │    待  證  事  實      │
├──┼───────────┼────────────┤
│ 一 │被告丙○○於警詢及本署│全部犯罪事實。          │
│    │偵訊時之自白          │                        │
├──┼───────────┼────────────┤
│ 二 │告訴人甲○○、丁○○分│同上。                  │
│    │別於警詢及本署偵訊時之│                        │
│    │指訴                  │                        │
├──┼───────────┼────────────┤
│ 三 │道路交通事故現場圖、道│被告有於上揭時、地，騎乘│
│    │路交通事故調查報告表（│車號N2L-157號重機車，與 │
│    │一）（二）、現場照片18│被害人汪佳倩所騎乘車號  │
│    │張                    │995-BNA號重機車發生車禍 │
│    │                      │之事實。                │
├──┼───────────┼────────────┤
│ 四 │亞東紀念醫院生化檢驗報│被告經送醫急救後，抽血檢│
│    │告（檢體編號：00000000│測，其血液酒精濃度高達  │
│    │00號）1張             │88MG/DL之事實。         │
├──┼───────────┼────────────┤
│ 五 │本署相驗屍體證明書、勘│被害人因車禍導致鼻顴骨及│
│    │驗筆錄、檢驗報告書各1 │顱底骨折造成神經性休克死│
│    │紙                    │亡之事實。              │
├──┼───────────┼────────────┤
│ 六 │臺灣省臺北縣區車輛行車│鑑定意見：              │
│    │事故鑑定委員會99年5月 │一、被告酒精濃度超過規定│
│    │19日北縣鑑字第09951803│    標準，違規駕駛普通重│
│    │87號鑑定意見書1紙     │    型機車，左轉彎未讓對│
│    │                      │    向直行車先行，為肇事│
│    │                      │    主因。              │
│    │                      │二、被害人駕駛普通重型機│
│    │                      │    車，未注意車前狀況，│
│    │                      │    為肇事次因。        │
└──┴───────────┴────────────┘
二、核被告所為，係犯刑法276 條第1 項之過失致人於死罪嫌及
    同法第185 條之3 公共危險罪嫌。又被告所犯上開2 罪，罪
    名有異，犯意各別，請予分論併罰。被告酒醉駕車因而致人
    於死，請依道路交通管理處罰條例第86條第1 項加重其刑。
三、依刑事訴訟法第251條第1項提起公訴。
    此  致
臺灣板橋地方法院
中    華    民    國    99    年    7     月    15    日
                              檢  察  官  乙○○
本件正本證明與原本無異
中    華    民    國    99    年    7     月    26    日
                              書  記  官
附錄本案所犯法條全文：
中華民國刑法第185條之3
服用毒品、麻醉藥品、酒類或其他相類之物，不能安全駕駛動力
交通工具而駕駛者，處一年以下有期徒刑、拘役或科或併科十五
萬元以下罰金。
中華民國刑法第276 條（過失致死罪）
因過失致人於死者，處2 年以下有期徒刑、拘役或2 千元以下罰
金。
從事業務之人，因業務上之過失犯前項之罪者，處5年以下有期
徒刑或拘役，得併科 3 千元以下罰金。

司法院資訊處製作；財團法人民間司法改革基金會備份。
